Inventaris van het archieven van de Nederlandse diplomatieke vertegenwoordigingen in Griekenland (1918) 1975-2012, (1918) 1975-2012
Nationaal Archief, Den Haag
[186] Selectielijst voor de neerslag van de handelingen van de minister van Buitenlandse Zaken en de onder hem ressorterende actoren op het beleidsterrein Nederlands buitenlands beleid over de periode vanaf 1990’, 18 december 2013, NA/2013/12.299 (Stcrt. 31 december 2013, nr. 36667).
De archiefstukken die voor vernietiging in aanmerking kwamen, zijn na verkregen toestemming van het Ministerie van Buitenlandse Zaken, afgevoerd door Reisswolf Nederland BV en daar op de gebruikelijke wijze vernietigd.
Aanvullingen
Het is mogelijk dat in de toekomst alsnog dossiers worden nagezonden. Om die reden is het mogelijk dat er voor dit archief nog aanvullingen komen.
Ordening van het archief
Het archief is primair op rubriek geordend. De rubrieksindeling is gebaseerd op de in de archiefinstructiebundel 'Archiefzorg op de posten' van 1999 geïntroduceerde primaire, hiërarchische ordening met trefwoorden. Binnen de rubrieken zijn de dossiers zoveel mogelijk chronologisch geordend.
Dossiers oorspronkelijk geordend op basis van de Archiefcode BZ zijn, om een uniforme wijze van ordening te krijgen, overgezet naar de indeling op trefwoord. Dit was mogelijk, aangezien de overstap van een ordening op code naar die op trefwoord nagenoeg niets aan de bestaande dossiervorming veranderde. Daardoor was het mogelijk de oude code-ordening van een dossier om te zetten naar de nieuwe trefwoord-ordening.
Aanwijzingen voor de gebruiker
Openbaarheidsbeperkingen
Deels openbaar, deels beperkt openbaar (B), deels niet openbaar.
Materiële beperkingen
Het archief kent geen beperkingen voor het raadplegen van stukken als gevolg van slechte materiële staat
Andere toegang
Voor dit archief is geen andere toegang beschikbaar
Aanvraaginstructie
Openbare archiefstukken kunnen online worden aangevraagd en gereserveerd. U kunt dit ook via de terminals in de studiezaal van het Nationaal Archief doen. Om te kunnen reserveren dient u de volgende stappen te volgen:
U maakt een profiel aan op www.gahetna.nl, en logt vervolgens in
Via de archiefinventaris (alleen de beschrijvingen met rode nummers) selecteert u het gewenste archiefstuk door op de knop 'Reserveren' te klikken
In het volgende scherm geeft u aan op welke dag u het archiefstuk wilt inzien
Indien u zich bevindt in de studiezaal en een tafelnummer heeft ontvangen kunt u dit nummer vermelden. Als u geen tafelnummer heeft kunt u tafelnummer 777 laten staan
Vervolgens bevestigt u uw reservering door deze te versturen.
Verwant materiaal
Bewaarplaats van originelen
Niet van toepassing
Beschikbaarheid van kopieën
Inventarisnummers van dit archief zijn niet in kopievorm beschikbaar
Afgescheiden archiefmateriaal
Niet van toepassing
Verwante archieven
Inventaris van het archief van de Nederlandse Ambassade in Griekenland (Athene), 1955-1974, NA nr. 2.05.180
Bijlagen
Geen bijlagen
Beschrijving van de series en archiefbestanddelen
- Ambassade Athene, A
  - Algemene Zaken, A.1
    - Archief, A.1.1
      - Processen-verbaal van vernietiging van archiefbescheiden, 1997 - 2005; 1; pak
    - Beveiliging, A.1.2
      - Het treffen van extra maatregelen naar aanleiding van bommeldingen, dreigbrieven en telefonische bedreigingen van de ambassade Athene, 1985 - 2006; 2; omslag
        Openbaarheid beperkt tot 01-01-2037
      - Beveiliging van de kanselarij, 1995 - 1999; 3; pak
        Openbaarheid beperkt tot 01-01-2030
      - Het treffen van maatregelen naar aanleiding van de bomaanslag op de Nederlandse residentie in Athene op 7 mei 1999, 1999 - 2000; 4; omslag
      - Correspondentie met het ministerie over de komst van een veiligheidsmissie naar de Nederlandse Ambassade te Athene naar aanleiding van de moord op de Britse Brigadier Saunders op 8 juni 2000, 2000 - 2003; 5; pak
        Openbaarheid beperkt tot 01-01-2054
      - Veiligheidsaudit bij de Nederlandse ambassade in Athene, 2004 - 2007; 6; pak
        Openbaarheid beperkt tot 01-01-2058
    - Consulaire vertegenwoordigingen, A.1.3
      - Het voorbereiden, wijzigen en vaststellen van de (personele) organisatie van (vice) honoraire consulaten, 1945 - 2009; 7-34; 18 pakken en 10 omslagen
        - Algemeen 1951 - 1969, 7; omslag
        - Algemeen 1970 - 1982, 8; pak
        - Athene 1959 - 1972, 9; omslag
        - Corfu 1956 - 1974, 10; pak
        - Heraklion 1949 - 1980, 11; pak
        - Heraklion 1982 - 1998, 12; pak
        - Heraklion 1999 - 2008, 13; pak
        - Kalamata 1945 - 1948, 14; pak
        - Kavala 1941 - 1994, 15; pak
        - Kavala 1994 - 2007, 16; pak
        - Mytilini 2005 - 2008, 17; pak
        - Patras 1945 - 1964, 18; omslag
        - Patras 1965 - 1989, 19; omslag
        - Piraeus 1941 - 1974, 20; pak
        - Piraeus 1975 - 1989, 21; pak
        - Rhodos 1947 - 1983, 22; omslag
        - Rhodos 1984 - 1997, 23; pak
        - Rhodos 1998 - 2009, 24; pak
        - Samos 1951 - 1984, 25; omslag
        - Syros 1954 - 1956, 26; omslag
        - Syros 1998 - 2009, 27; pak
        - Thessaloniki 1945 - 1964, 28; pak
        - Thessaloniki 1965 - 1984, 29; pak
        - Thessaloniki 1985 - 1999, 30; pak
        - Volos 1950 - 1982, 31; omslag
        - Volos 2004, 32; pak
        - Zante 1945 - 1964, 33; omslag
        - Zante 1965 - 1984, 34; omslag
      - Het voorbereiden en afronden van het ontslag van vice-consuls der Nederlanden en de benoeming van de opvolgers, alsmede verslagen van bezoeken, 1965 - 2008; 35-38; 3 pakken en 1 omslag
        - Syros 1965 - 1997, 35; pak
        - Volos 1986 - 1998, 36; pak
        - Samos 1987 - 1998, 37; omslag
        - Piraeus 1989 - 2008, 38; pak
      - Correspondentie met het ministerie over de Nederlandse consulaten in Griekenland, 1986 - 2006; 39; pak
      - Verslag en besluitenlijst van de vijfde bijeenkomst van Nederlandse honoraire consuls, 1998; 40; omslag
      - Brochure inzake de Nederlandse consulaten in Griekenland, 2000 - 2001; 41; omslag
      - Eventuele oprichting van een nieuw Nederlands consulaat in Ioannina, 2001 - 2006; 42; omslag
    - Financieel beheer, A.1.4
      - Processen-verbaal van overdracht en overname van geldmiddelen en andere waarden, 1987 - 2005; 43-44; 2 omslagen
        - 1987 - 1998, 43; omslag
        - 2005, 44; omslag
      - Invoering van de Euro in Griekenland, 2001 - 2002; 45; omslag
    - Gebouwen, A.1.5
      - Huisvestingsaangelegenheden met betrekking tot het gezantschap aan de Rigilles straat nr.18, 1918 - 1925; 46; pak
      - Huisvestingsaangelegenheden met betrekking tot de panden aan de Karneadou straat 2 (later 4) en aan de Leoforos Vassilissis Sofias 64, 1953 - 1961; 47; omslag
      - Groot onderhoud en renovatie aan de ambtswoning (pandcode 1472) aan de Lykeiou straat 8 te Athene, 1959 - 2006; 48-57; 8 pakken en 2 omslagen
        - Plattegronden 1959 - 2000, 48; pak
          Openbaarheid beperkt tot 01-01-2051
        - Groot onderhoud en renovatie 1975 - 1984, 49; pak
        - Groot onderhoud en renovatie 1985 - 1989, 50; pak
          Nota bene: Bevat foto's
        - Opstellen en aanpassen van bouwkundige tekeningen na renovatie 1989 - 2000, 51; omslag
        - Groot onderhoud en renovatie 1990 - 1994, 52; pak
        - Groot onderhoud en renovatie 1999 - 2000, 53; omslag
        - Groot onderhoud en renovatie 2004 - 2006, 54; pak
        - Groot onderhoud en renovatie 2005, 55; pak
        - Groot onderhoud en renovatie 2005, 56; pak
        - Groot onderhoud en renovatie 2005 - 2006, 57; pak
      - Het in bruikleen nemen, het aanschaffen en inventariseren van Rijkskunstbezit voor ambtswoning en kanselarij, 1969 - 2007; 58-62; 3 pakken en 2 omslagen
        - 1969 - 1984, 58; omslag
        - 1985 - 1995, 59; pak
        - 1995 - 1997, 60; omslag
        - 1998 - 2007, 61; pak
        - 2003 - 2006, 62; pak
      - Verbouwing, renovatie en aankoop van de kanselarij (pandcode 6192) aan de Leoforos Vassileos Konstantinou 5-7 te Athene, 1977 - 2005; 63-72; 8 pakken en 2 omslagen
        - Plattegronden 1977 - 1983, 63; omslag
          Openbaarheid beperkt tot 01-01-2034
        - Verbouwing en renovatie 1982 - 1983, 64; omslag
        - Aankoop 1990 - 1992, 65; pak
        - Verbouwing en renovatie 1991 - 1993, 66; pak
        - Verbouwing en renovatie 1993 - 1995, 67; pak
        - Renoveren van de centrale hal 1994 - 1995, 68; pak
        - Verbouwing en renovatie 1995, 69; pak
        - Uitbreiding en verbouwing 2000 - 2005, 70; pak
        - Uitbreiding en verbouwing 2003 - 2004, 71; pak
        - Uitbreiding en verbouwing 2003 - 2005, 72; pak
      - Het voeren van overleg met de ministeries van Milieu en Buitenlandse Zaken van Griekenland over het plaatsen van de ambtswoning te Athene op de monumentenlijst, 1985 - 1990; 73; omslag
      - Het voorbereiden van en deelnemen aan kanselarij huisvergaderingen (bijeenkomsten van de bewoners van Pand Leoforos Vassileos Konstantinou 5-7), 1991 - 2004; 74-76; 2 pakken en 1 omslag
        - 1991 - 1995, 74; pak
        - 1999 - 2001, 75; pak
        - 2002 - 2004, 76; omslag
      - Het informeren van het ministerie over de watervoorziening (tekort) in Athene, 1993 - 1994; 77; omslag
      - Herstelwerkzaamheden aan de ambtswoning aan de Lykeiou straat 8 naar aanleiding van de bomaanslag op 7 mei 1999 en het indienen van schadeclaims bij de Griekse autoriteiten, 1999 - 2000; 78; pak
      - Het uitbrengen van het boek 'Phoebus Doma' van Agnes Dijk over de geschiedenis van de bewoners van de residentie aan de Lykeiou straat 8 in Athene, in verband met de renovatie van dit pand, 2005 - 2006; 79; pak
    - Organisatie, A.1.6
      - Administratieve organisatie (AO) van de post, 1996 - 2005; 80; omslag
      - Het voorbereiden en vaststellen van jaarplannen en jaarverslagen, 1996 - 2011; 81-95; 9 pakken en 6 omslagen
        - Jaarplan 1997 1996 - 1997, 81; pak
        - Jaarplan 1998 1997 - 1999, 82; pak
        - Jaarplan 1999 1998 - 1999, 83; pak
        - Jaarverslag 1999 en het jaarplan 2000 1999 - 2000, 84; pak
        - Jaarplan 2001 2000 - 2001, 85; pak
        - Jaarverslag 2001 en het jaarplan 2002 2001 - 2003, 86; pak
        - Jaarplan 2003 2002 - 2003, 87; pak
        - Jaarplan 2004 en jaarverslag 2003 2003 - 2004, 88; pak
        - Jaarplan 2005 en jaarverslag 2005 2004 - 2005, 89; pak
        - Jaarplan 2006 2005 - 2006, 90; omslag
        - Jaarplan 2007 2006 - 2007, 91; omslag
        - Jaarplan 2008 2007 - 2008, 92; omslag
        - Jaarplan 2009 2008 - 2009, 93; omslag
        - Jaarplan 2010 2009 - 2010, 94; omslag
        - Jaarplan 2011 2011, 95; omslag
      - Het evalueren van de reorganisatie van de post Athene, 2006 - 2007; 96; omslag
    - Personeel, A.1.7
      - Correspondentie met het ministerie over de persoonlijke veiligheid van uitgezonden ambtenaren en hun gezinsleden en de indeling naar een beveiligingscategorie, 1970 - 1994; 97; omslag
        Openbaarheid beperkt tot 01-01-2045
      - Rechtsvordering van lokale Griekse medewerkers inzake een huwelijkstoelage bij het loon, 1995 - 2000; 98; pak
      - Wijzigingen en toepassingen van de Postuitwerking (PUW) Griekenland voor lokaal in dienst genomen werknemers, 2005 - 2010; 99-100; 1 pak en 1 omslag
        Nota bene: PUW: is een nadere uitwerking van de Rechtspositieregeling lokaal in dienst genomen werknemers(Rrlok)
        - 2005 - 2006, 99; pak
        - 2007 - 2010, 100; omslag
    - Privileges en immuniteiten, A.1.8
      - Diplomatieke voorrechten in Griekenland en Nederland, 1969 - 2000; 101-113; 1 pak en 12 omslagen
        - Algemeen 1977 - 2000, 101; omslag
        - Diplomatieke vrijstellingen en voorrechten 1938 - 1964, 102; omslag
        - Bewegingsvrijheid voor diplomaten 1952 - 1964, 103; omslag
        - Parkeren bij ambtswoning en kanselarij 1969 - 1994, 104; omslag
        - Belastingen 1969 - 2000, 105; pak
        - Auto's leden diplomatieke missies, reglementen en vrijstelling 1970 - 2000, 106; omslag
        - Vrijstelling accijns op motorbrandstof en olie voor verwarming 1971 - 1998, 107; omslag
        - Bewegingsvrijheid van diplomaten 1975 - 1996, 108; omslag
        - Verkeersovertredingen door auto's met een CD-kenteken, waarvoor geen bekeuring wordt gegeven 1983 - 2000, 109; omslag
        - Vrijstelling van invoerrechten voor zogenaamde expatriates 1985 - 1997, 110; omslag
        - Privileges en immuniteiten voor honoraire consuls 1988, 111; omslag
        - Belastingvrije verkoop dienstauto's 1988 - 2000, 112; omslag
        - Veiligheidsmaatregelen, aanvraag lokale nummerborden voor ambassadestaf 1989 - 2000, 113; omslag
      - Het informeren van het ministerie over het doen van een beroep op diplomatieke immuniteit om niet als getuige op te treden na dagvaarding van de officier van justitie inzake de rechtszaak tegen een lid van de Griekse terreurorganisatie naar aanleiding van de bomaanslag op de Nederlandse residentie in 1999, 2003 - 2005; 114; omslag
        Openbaarheid beperkt tot 01-01-2081
    - Verbindingen, A.1.9
      - Het informeren van ministeries en diplomatieke posten door middel van diplomatiek berichtenverkeer, 2005 - 2012; 115-119; 4 pakken en 1 omslag
        - 2005 - 2006, 115; pak
          Openbaarheid beperkt tot 01-01-2057
        - 2007 - 2008, 116; omslag
          Openbaarheid beperkt tot 01-01-2059
        - 2010, 117; pak
          Openbaarheid beperkt tot 01-01-2061
        - 2011, 118; pak
          Openbaarheid beperkt tot 01-01-2062
        - 2012, 119; pak
          Openbaarheid beperkt tot 01-01-2063
  - Consulaire Zaken (CZ), A.2
    - Asiel, A.2.01
      - Correspondentie met het ministerie over de Wet Veilige Landen en het asiel- en vluchtelingenbeleid van Griekenland, 1984 - 1999; 120; pak
      - Vluchtelingen- en asielbeleid in Griekenland, 1986 - 1998; 121; pak
      - Het informeren van het ministerie over het voorstel een pilotonderzoek in te stellen naar Turkse en Syrische asielzaken in Griekenland, 2001; 122; omslag
      - Samenwerking tussen Nederland en Griekenland op het gebied van vreemdelingen- en integratiebeleid, 2005 - 2008; 123-124; 2 pakken
        - 2005 - 2006, 123; pak
        - 2006 - 2008, 124; pak
    - Begraafplaatsen, A.2.02
      - Correspondentie met het ministerie over Nederlandse oorlogsgraven in Griekenland en de protestantse begraafplaats te Athene, 1950 - 2010; 125-127; 3 pakken
        - 1950 - 1984, 125; pak
          Nota bene: Dossier gaat grotendeels over de oorlogsgraven van Willem van der Vliet en Jan Pille
        - 1985 - 1998, 126; pak
        - 1999 - 2010, 127; pak
      - Correspondentie met het ministerie over Nederlanders die zijn begraven op begraafplaatsen in Griekenland, 1985 - 2007; 128; omslag
    - Burgerlijke stand, A.2.03
      - Het informeren van het ministerie over het overlijden van Emmy Nijssen, door schipbreuk van de 'Iason' op 18 mei 1994, 1994 - 1997; 129-130; 2 omslagen
        - 1994 - 1996, 129; omslag
        - 1997, 130; omslag
    - Calamiteiten, A.2.04
      - Maatregelen inzake een eventuele evacuatie van Nederlanders in Griekenland naar aanleiding van de crisis tussen Griekenland en Turkije, 1987 - 1997; 131; omslag
      - Rampen in Griekenland, 1988 - 2000; 132; omslag
      - Gijzeling van twee Turkse jongeren door de Nederlander Hassan Raniayee van Koerdische origine te Istanbul, 2000 - 2004; 133; omslag
      - Calamiteitenplannen, crisismanagement en civiel evacuatieplan, 2002 - 2006; 134; pak
    - Familierecht, A.2.05
      - Herzieningen van het adoptie- en afstammingsrecht van Griekse kinderen voor Nederlandse echtparen, 1956 - 1999; 135; omslag
      - Griekse huwelijkswetgeving en het internationaal familierecht, 1976 - 1984; 136; omslag
      - Het behandelen van echtscheiding- en voogdijzaken, 1986 - 1997; 137; omslag
      - Correspondentie met het ministerie over een Schengen-signalering (OAT: Opsporing Aanhouding Terugbrenging) van de minderjarige Saied Amer verblijvende bij het echtpaar Van Russum te Kreta, 2002; 138; omslag
        Openbaarheid beperkt tot 01-01-2078
    - Gedetineerden, A.2.06
      - Procedurewijziging voor het melden van arrestaties van Nederlanders in het buitenland, 1986 - 2006; 139-140; 1 pak en 1 omslag
        - 1986 - 2000, 139; pak
        - 2001 - 2006, 140; omslag
      - Het bemiddelen in aanvragen van Nederlandse gedetineerden in Griekenland om overbrenging naar Nederland in het kader van de Wet overdracht tenuitvoerlegging strafvonnissen (WOTS), 1987 - 1998; 141; omslag
      - Arrestatie van de Nederlanders R. Frensdorf en H.P. Frensdorf-Thijssen op het eiland Samos op 13 juni 1997 en de rechtszaak hieromtrent, 1997 - 2002; 142; omslag
    - Internationale rechtshulp, A.2.07
      - Samenwerking op het gebied van justitie en binnenlandse zaken binnen de Europese Unie, 1994 - 2002; 143-144; 2 omslagen
        - 1994 - 2000, 143; omslag
        - 2001 - 2002, 144; omslag
    - Migratie, A.2.08
      - Maatregelen ter bestrijding van illegale immigratie te Athene, 1996 - 2000; 145; omslag
      - Migratie en instroom van asielzoekers in Griekenland, 1996 - 2001; 146-147; 2 pakken
        - 1996 - 1999, 146; pak
        - 2000 - 2001, 147; pak
      - Nederlands voorstel in de Algemene Raad van de Europese Unie inzake de oprichting van een Task Force Asiel en Migratie, 1998; 148; omslag
      - Maatregelen tegen illegale immigratie in Griekenland, 1999 - 2000; 149; omslag
      - Het informeren van de minister over factoren die illegale migranten ontmoedigen; 'Dreigingsbeeld 2002', 150; omslag
    - Militaire dienstplicht, A.2.09
      - Wet- en regelgeving inzake dienstweigering in Griekenland, 1975 - 1981; 151-153; 3 pakken
        - 1975 - 1977, 151; pak
        - 1978 - 1979, 152; pak
        - 1979 - 1981, 153; pak
      - Wet- en regelgeving inzake de Griekse militaire dienstplicht in relatie tot van oorsprong Griekse staatsburgers die tot Nederlander zijn genaturaliseerd, 1975 - 1984; 154; omslag
      - Wet- en regelgeving inzake de Griekse militaire dienstplicht, 1978 - 2003; 155-156; 2 omslagen
        - 1978 - 1979, 155; omslag
        - 1984 - 2003, 156; omslag
    - Nationaliteit, A.2.10
      - Nationaliteitswetgeving van Griekenland, 1961 - 1999; 157; omslag
      - Het instellen van onderzoeken naar de nationaliteit van personen, 1996 - 1999; 158; omslag
      - Het behandelen van aanvragen tot verkrijging van het Nederlanderschap door naturalisatie, 1997 - 2008; 159-160; 1 pak en 1 omslag
        - 1997 - 2000, 159; pak
          Openbaarheid beperkt tot 01-01-2076
        - 2001 - 2008, 160; omslag
          Openbaarheid beperkt tot 01-01-2084
      - Het behandelen van verzoeken om verklaringen omtrent bezit van Nederlanderschap van diverse personen, 2001 - 2006; 161; omslag
        Openbaarheid beperkt tot 01-01-2082
    - Oorlogsgetroffenen, A.2.11
      - Griekse claims op Duitse herstelbetalingen van oorlogsschade (bezetting 1941 - 1944), 1995 - 1998; 162; omslag
    - Openbare orde, A.2.12
      - Het beantwoorden van vragen van de Mr. A. de Graaf Stichting over de prostitutie in Griekenland, 1979; 163; omslag
      - Politieaangelegenheden en corruptie in Griekenland en de mogelijkheden van bestuurlijke vrijheidsbeneming in Griekenland met het oog op handhaving van de openbare orde, 1989 - 1999; 164; omslag
      - Toetreding van Griekenland tot het Akkoord van Schengen, 1990-2000; 165-166; 2 pakken
        - 1990 - 1997, 165; pak
        - 1997 - 2000, 166; pak
    - Schadeclaims, A.2.13
      - Inwerkingtreding van de nieuwe Wet uitkeringen vervolgingsslachtoffers 1940-1945, 1970 - 1984; 167; pak
    - Sociale voorzieningen, A.2.14
      - Totstandkoming van het Nederlands-Grieks algemeen verdrag met betrekking tot sociale zekerheid en een voorstel voor wijziging van een Europese Economische Gemeenschap-reglement inzake sociale zekerheid, 1962 - 1999; 168; pak
      - Aanpassing van bijstandsnormen voor Griekenland, 1986 - 1999; 169; omslag
      - Herziening van het sociaal verzekeringsstelsel in Griekenland, 1990 - 1998; 170; omslag
    - Strafrecht, A.2.15
      - Afhandeling van de zaak van de arrestatie van P. Themelakis in verband met het vervullen van dienstplicht in Griekenland, 1983 - 1985; 171; omslag
      - Afschaffing van de doodstraf in Griekenland en ratificatie door Griekenland van het protocol nr. 6 van de overeenkomst van de Raad van Europa inzake afschaffing van de doodstraf, 1990 - 1998; 172; omslag
  - Economische Zaken (EZ), A.3
    - Algemeen, A.3.01
      - Het informeren van de directeur van de Economische Voorlichtingsdienst (EVD) over problemen met het sturen van periodieke rapportages, 1980; 173; omslag
      - Griekse plannen voor het oprichten van een Directoraat van ontwikkelingssamenwerking, 1983; 174; omslag
    - Arbeid en werkgelegenheid, A.3.02
      - Arbeidsvoorwaarden voor Griekse gastarbeiders in Nederland, 1962 - 1971; 175; pak
      - Correspondentie met het ministerie over een wervingsovereenkomst met Griekenland inzake de komst van Griekse gastarbeiders naar Nederland, 1962 - 1974; 176; omslag
      - Arbeidsconflicten en stakingen in Griekenland, 1976 - 1982; 177; omslag
      - Inkomens, loonindexering en werkloosheid in Griekenland, 1977 - 1982; 178; omslag
      - Vakbonden en vakverenigingen in Griekenland, 1978 - 1982; 179; omslag
    - Bedrijven, A.3.03
      - Belangen en activiteiten van Fokker-VFW International BV in Griekenland, 1975 - 1984; 180; omslag
      - Correspondentie met de Economische Voorlichtingsdienst (EVD) over handelsbevorderende activiteiten voor het Nederlands bedrijfsleven, 2001 - 2005; 181; pak
    - Bezoeken, A.3.04
      - Verslag van het bezoek van een economische missie onder leiding van staatssecretaris voor Economische Zaken F. Bolkestein aan Griekenland van 17 - 21 maart 1986, 182; stuk
      - Het voorbereiden van het bezoek van een Griekse zakenmissie, onder leiding van de minister van Handel Roumeliotis, aan Nederland van 27 september - 1 oktober 1987, 183; pak
      - Bezoek van minister van Verkeer en Waterstaat T. Netelenbos aan Athene van 12 - 14 mei 1999, met als doel het verbeteren van de samenwerking op het gebied van transport en infrastructuur tussen het Nederlandse en Griekse bedrijfsleven en tussen beide overheden, 1998 - 1999; 184-189; 1 pak en 5 omslagen
        - Het voorbereiden van het bezoek en het ondertekenen van een samenwerkingsmemorandum Griekenland-Nederland op transportgebied 1998 - 1999, 184; pak
        - Bezoek aan minister Anastasios Mandelis van Transport 1999, 185; omslag
        - Bezoek aan minister Konstantinos Laliotis van Publieke Werken en Milieu 1999, 186; omslag
        - Bezoek aan minister Stavros Soumakis van Koopvaardij 1999, 187; omslag
        - Het opstellen van het programma en achtergrondinformatie voor het bezoek aan Griekenland 1999, 188; omslag
        - Verslagen en Memorandum of Understanding on the Hellenic - Dutch Co-operation in the fields of Transport and Infrastructure 1999, 189; omslag
      - Het voorbereiden van het bezoek van minister Netelenbos van Verkeer en Waterstaat aan Griekenland van 24 - 26 september 2000, 1999 - 2000; 190; omslag
      - Het voorbereiden van het bezoek van een Griekse handelsdelegatie aan Nederland van 10 - 11 januari 2000, 1999 - 2001; 191; pak
      - Het voorbereiden van het bezoek van de Griekse staatssecretaris van Nationale Economie Yannis Zafeiropoulos aan Nederland van 1 - 3 april 2001, 2000 - 2001; 192; pak
      - Het voorbereiden van het bezoek en deelname van minister van Sociale Zaken en Werkgelegenheid J.P.H. Donner aan de Economist Conferentie te Athene op 14 februari 2008, 2007 - 2008; 193; omslag
    - Bijeenkomsten, A.3.05
      - Bijeenkomsten van de Economische afdeling van de ambassade over Maatschappelijk Verantwoord Ondernemen (MVO), 2011; 194; omslag
    - Economie, A.3.06